臺灣新北地方法院刑事判決
110年度訴字第354號
公　訴　人　臺灣新北地方檢察署檢察官
被　　　告　林燕清　
選任辯護人　舒建中律師
上列被告因違反毒品危害防制條例案件，經檢察官提起公訴（10
9年度偵字第45278號），本院判決如下：
    主  文
林燕清犯如附表一所示之罪，各處如附表一「罪刑主文」欄所示
之刑。應執行有期徒刑拾壹年貳月。
其餘被訴部分無罪。
未扣案如附表一「交易金額即犯罪所得」欄所示之犯罪所得均沒
收，於全部或一部不能沒收或不宜執行沒收時，追徵其價額。
扣案如附表四編號八所示之物沒收。
    事  實
一、林燕清明知甲基安非他命係毒品危害防制條例第2條第2項第
    2款所列管之第二級毒品，不得販賣或持有，竟以其所使用
    的行動電話（門號：0900000000號）作為聯繫工具，透過電
    話、簡訊方式與黃國雄聯繫，分別為下列犯行:
㈠、林燕清基於意圖營利而販賣第二級毒品之犯意，於附表一編
    號1所示的時間、地點，以附表一編號1所示的方式、價格，
    販賣第二級毒品甲基安非他命予黃國雄以牟利。
㈡、林燕清與真實姓名年籍不詳之人(無證據證明此人係未成年人
    ；下稱「某甲」)共同基於意圖營利而販賣第二級毒品之犯
    意聯絡，於附表一編號2所示的時間、地點，以附表一編號2
    所示的方式、價格，共同販賣第二級毒品甲基安非他命予黃
    國雄以牟利。
    嗣經警於民國109年12月14日循線查獲，並在其新北市三重
    區龍門路97號5樓居所扣得如附表四所示之物（所涉施用毒
    品部分由檢察官另案偵查起訴）。
二、案經新北市政府警察局永和分局報告臺灣新北地方檢察署檢
    察官偵查起訴。
    理  由
甲、有罪部分：
壹、程序事項：
一、證人黃國雄於偵查中經具結的證述，有證據能力:
　　被告以外之人於偵查中向檢察官所為之陳述，除顯有不可信
     之情況者外，得為證據，刑事訴訟法第159條之1第2項定 
    有明文。此必以其於檢察官偵查中所為之陳述，經證明有「
     顯有不可信」之情況者，始應認無證據能力而予以排除，
    不 得採為判斷依據（最高法院98年度台上字第5530號判決
    意旨 參照）。此係因上開偵查中向檢察官所為之陳述雖仍
    為審判 外之陳述，但立法者衡量刑事訴訟法規定檢察官代
    表國家偵 查犯罪、實施公訴，依法有訊問被告、證人、鑑
    定人之權， 且實務運作時，偵查中檢察官向被告以外之人
    所取得之陳述 ，原則上均能遵守法律規定，不致違法取供
    ，其可信性極高 ，是除消極上顯有不可信之情況者外，均
    得為證據，且主張 其為不可信積極存在之一方，自應就此
    欠缺可信性外部保障 之情形負舉證責任。經查，證人黃國
    雄於偵查中以證人身分所為之證述業經具結(偵卷第267頁)
    ，而於負擔偽證罪之處罰心理下所為，已透過具結擔保其等
    證述之真實性。又證人黃國雄於檢察官訊問時，並無證據顯
    示係遭受強暴、脅迫、詐欺、利誘等外力干擾情形，或在影
    響其等心理狀況致妨礙其等自由陳述，致其證言有顯不可信
    的情事，辯護人於準備程序中先是稱:不爭執證人黃國雄於
    偵查中證述的證據能力等語(本院卷一第362頁)，後卻於審
    理程序中再行爭執證人黃國雄於偵查中證述的證據能力(本
    院卷二第99頁)，卻沒有指出偵查中的證述到底有何顯不可
    信之情況，僅空泛指摘偵查中的證述為審判外陳述，要非可
    採。從而，證人黃國雄於偵訊時之陳述，既無顯不可信之情
    況，依上開說明，自有證據能力。
二、至辯護人雖否認證人黃國雄於警詢時證述之證據能力，惟因
    本院並未將此作為認定犯罪事實之證據，自無庸贅述其有無
    證據能力之理由。又本判決所用以認定犯罪事實的其他證據
    ，被告與辯護人均不爭執其證據能力，且各該證據均經本院
    於審判期日依法進行證據之調查、辯論，被告於訴訟上之防
    禦權，已受保障，故該等證據資料均有證據能力。
貳、實體部分：
一、訊據被告林燕清固坦承其與證人黃國雄間的通訊監察譯文是
    證人黃國雄向其詢問有無甲基安非他命等情，惟矢口否認有
    何販賣第二級毒品之犯行，辯稱：附表二所示簡訊內容為我
    與證人黃國雄之對話，該內容是他在問甲基安非他命的事情
    ，他是詢問我有無毒品，但我沒有回他，我沒有賣他甲基安
    非他命等語(本院卷一第11、480頁)。
二、辯護人為被告利益辯稱略以(本院卷二第53-57頁)：
㈠、證人黃國雄於109年12月13日為警在其新北市○○區○○路0段000
    巷0號0樓住處，查獲總計231.87公克甲基安非他命，且供稱
    此開毒品是向「林晴天」購買，卻供不出上手，只好在警察
    提示附表二所示的通訊監察譯文內容時，順水推舟改稱是向
    被告購買，然事實係被告並未販賣第二級毒品甲基安非他命
    予證人黃國雄。
㈡、又被告的好友鄭振隆因不平證人黃國雄攀咬被告販賣毒品而
    質問證人黃國雄，並有錄音為證，依錄音內容可知係證人黃
    國雄誣指被告販賣毒品，被告並無本案犯行等語。
㈢、再者，依照證人黃國雄於偵查中所述，被告僅係仲介而無賺
    取價差，應該僅係藥事法第83條的轉讓禁藥罪。
三、經查：
㈠、被告於109年10月23日、25日有與證人黃國雄在新北市○○區○○
    路000巷0號0樓見面，又被告與證人黃國雄間如附表二所示
    的通訊監察譯文，是證人黃國雄傳給被告之簡訊，內容主旨
    係證人黃國雄向被告詢問有無甲基安非他命之事等情，此開
    事實經被告於109年12月22日之警詢、本院110年4月27日準
    備程序陳述明確(偵卷第334頁、本院卷一第118頁)，復於本
    院110年11月9日準備程序時不爭執(本院卷一第301-302頁)
    ，且與證人黃國雄於本院審理時所證述的情節大致相符（本
    院卷一第472-475頁），另有通訊監察譯文在卷可參(偵卷第
    218頁)，堪信為真實。
㈡、被告有販賣第二級毒品甲基安非他命予證人黃國雄之事實:
１、按買賣毒品係非法交易，其間聯絡，具隱密及特殊信賴關係
    ，而販賣毒品復係政府嚴予查緝之違法行為，偵查機關常以
    依法核發之通訊監察作為偵查手段，毒品交易者為免遭查緝
    風險，經常以買賣雙方始知或晦暗不明之用語，替代毒品交
    易之重要訊息（如種類、數量、金額），甚至事前已約定或
    默契，僅約見面，即能進行毒品交易。本案證人黃國雄於10
    9年10月24日傳送如附表二所示的簡訊與被告，此等對話脈
    絡顯然與友人間一般社交往來之對話迥異，雙方就交談主旨
    應係存有特殊默契，藉由晦暗不明的詞彙、對話躲避檢警查
    緝，使檢警難以透過通訊監察或其他方式獲取可直接證明交
    易細節（諸如毒品種類、數量、價金、交易時間及地點等）
    的證據，然此等晦暗不明的對話，仍可由對話的參與者即被
    告或證人，透過偵查或審理之供述，解釋、釐清該等對話之
    真意(詳後述)。
２、證人黃國雄於109年12月14日在偵查中證稱:我認識林燕清認
    識2年多了，我都稱他為「燕清兄」，我跟他買過兩次甲基
    安非他命，大概在109年10月20幾號有連續兩天各向他購買1
    兩、2兩重的毒品，價格為1兩新臺幣(下同)3萬元，2兩比較
    便宜算我5萬8,000元，地點是林燕清當時於新北市○○區○○路
    000巷0號0樓的住處，關於附表二所示的通訊監察譯文，「
    多一個事情」指的就是我要多買1兩重的甲基安非他命，隔
    天中午(意指109年10月25日)，我們在上開林燕清的住處交
    易，那天除了林燕清外還有他的朋友在場，我看到他朋友把
    甲基安非他命交給林燕清，林燕清就把2兩重的甲基安非他
    命給我，我當場給林燕清5萬8,000元現金，林燕清再把錢交
    給他朋友。又通訊監察譯文中「昨天的事一樣」，是因為我
    在109年10月23日有跟林燕清購買甲基安非他命，該次僅有
    林燕清在場，是林燕清本人交付毒品給我，我將現金3萬元
    交給他等語(偵卷第257-265頁)；於審理時證稱:我在109年1
    0月23日有跟林燕清買過1兩的甲基安非他命，在同年月25日
    跟林燕清買過2兩的甲基安非他命，我在23日已經買了1兩，
    又在25日買了2兩，是因為他的東西真的不錯，我才跟他買
    ，我當時剛好有一筆錢，第二次比較便宜，我就存起來，至
    於法院當庭播放的錄音光碟內容(勘驗筆錄內容略節錄於附
    表三)，是一個叫做「三哥」(意旨鄭振隆)跟我的對話，在
    這次對話之前他已經找過我一次，叫我幫林燕清套，說林燕
    清沒有賣毒品，我也因此感到害怕。又附表二所示的通訊監
    察譯文的簡訊內容，是我要再跟被告買甲基安非他命的意思
    ，「有重要事情要做」就是我要跟林燕清下訂甲基安非他命
    的意思，「過昨天的事一樣」、「只是會多一個事情」指的
    是我昨天跟林燕清買過1兩，我這一次要再多買1兩，即本次
    共買2兩的甲基安非他命，我在簡訊不敢寫明毒品種類與數
    量，是因為也怕自己或林燕清被監聽，我這兩次的購買毒品
    都付現金，一手交錢一手交貨，這裡的1兩、2兩分別指的是
    35公克、70公克，我在偵查中所述即109年10月23日是只有
    林燕清在場，他給我1兩甲基安非他命，我給他3萬元，及10
    9年10月25日有林燕清的朋友在場，他朋友先把毒品給林燕
    清，林燕清再給我2兩甲基安非他命，我把5萬8,000元給林
    燕清，林燕卿再給他朋友的情況是實在的，我跟林燕清也沒
    有恩怨過節或嫌隙糾紛等語(本院卷第461-479頁)。證人黃
    國雄於偵查中及本院審理時作證時均已具結，前後供述之內
    容大致相符，亦明確證稱雙方係為避免遭偵查機關實施通訊
    監察致暴露渠等毒品交易過程，因而於簡訊內容使用隱晦的
    詞彙，證人所證並無明顯瑕疵，另參以被告於警詢、本院準
    備程序時供稱:附表二所示的通訊監察譯文內容，是證人黃
    國雄要跟我買第二級毒品甲基安非他命(偵卷第334頁、本院
    卷第118頁)，足見證人黃國雄對於附表二所示的通訊監察譯
    文的解釋、釐清，並非無的放矢，其證言確有其相當可信之
    處，復考量證人黃國雄與被告沒有恩怨過節或嫌隙糾紛，其
    並無設詞誣陷被告之必要及動機，是以，綜合通訊監察譯文
    、被告的供述等證據，足可補強證人黃國雄之證言，可認被
    告確有於附表一所示之時間、地點，以附表一所示的交易方
    式(交易金額、交易的毒品種類及數量均如附表一所示)進行
    毒品交易。
３、被告雖以前詞置辯，然被告於109年12月14日偵查時供稱:我
    身上連吃飯的錢都沒有，我真的沒有毒品可以賣給證人黃國
    雄等語(偵卷第275-276頁)；於109年12月22日警詢時供稱:
    附表二所示的通訊監察譯文內容是證人黃國雄要跟我討論甲
    基安非他命交易，但因為他開的價格是1兩3萬元、2兩5萬6,
    000元，與市價比偏低，所以沒有交易成功等語(偵卷第331-
    334頁)；於110年4月27日本院準備程序、110年12月23日審
    理程序時稱:附表二所示的通訊監察譯文內容是證人黃國雄
    要跟我討論甲基安非他命交易，他有來找我，我們有一群人
    在聊天，1兩3萬元、2兩5萬6,000元是他在我這炫耀他自己
    可以拿到毒品的價錢等語(本院卷第118-119、480頁)，可見
    被告之辯稱數異其詞，前後不一，相較於證人黃國雄自始至
    終供述大致相符，且有相關證據可佐，被告前後不一之辯詞
    ，當係卸責之詞，難以採信。
４、又辯護人以前開辯稱為被告利益辯護:
⑴、關於辯護意旨㈠所示部分:
　　觀證人黃國雄於109年12月14日的警詢筆錄(即第2次警詢筆
    錄，詢問時間8時起至8時35分；第1次警詢筆錄為109年12月
    13日夜間，並無實質詢問內容)，證人黃國雄證稱:我於109
    年11月2日在我新北市○○區○○路0段000巷0號0樓住處，經警
    查獲的大量甲基安非他命(毛重:231.87公克)當中，只有1包
    毛重0.8公克的是甲基安非他命，其他不是毒品，這包毒品
    是我向林燕清購買的(偵卷第36頁)；復觀證人黃國雄於109
    年12月14日的警詢筆錄(即第3次警詢筆錄，詢問時間9時33
    分起至10時14分)，黃國雄證稱:我在新北市○○區○○路000巷0
    弄00號前被查扣的毒品，是我1周前向暱稱為「林晴天」的
    男網友購買的，我在新北市○○區○○路0段000巷0號0樓住處被
    查獲的毒品則是向林燕清購買的等語(偵卷第44頁)，由上開
    警詢筆錄內容可知，證人黃國雄於第2次警詢時(首次實質詢
    問)，即已供出毒品來源為被告，在第3次警詢時，則更具體
    的描述其所被查扣之毒品中，在新北市○○區○○路000巷0弄00
    號前被查扣的毒品，是向暱稱為「林晴天」之人所購買，在
    新北市○○區○○路0段000巷0號0樓住處被查獲的毒品則是向被
    告購買。是以，辯護人辯稱證人黃國雄供不出上手，只好在
    警察提示附表二所示的通訊監察譯文內容時，順水推舟改稱
    是向被告購買等語，顯與證人黃國雄於警詢時證述內容不符
    ，亦乏實據，要非可採。至本判決於此提及證人黃國雄警詢
    所述內容，僅係用以說明辯護人之辯護意旨與證人黃國雄於
    警詢所述內容不符，難以採信，惟未將之作為認定被告犯罪
    事實之證據，併予敘明。
⑵、關於辯護意旨㈡所示部分：
　　細譯附表三所示之勘驗筆錄內容，證人黃國雄雖有供稱:他(
    指被告)被人抓，好幾個人問我，我被抓了有錄音，檢仔再
    問我，我說錄音就這條...很多人再點，跟我說這樣等語，
    然該錄音中，證人黃國雄自始至終未供稱其係惡意攀咬被告
    ，反而供稱:(鄭振隆先稱:...你不能因為你欠他錢，你就咬
    他，這樣不好，這種事情不行這樣)我不會等語，又供稱:沒
    有咬...我又沒有講到你(指鄭振隆)，跟你有什麼關係等語(
    本院卷一第306-307頁)，證人於無預警下所述之內容，全無
    供稱自己係誣指、攀咬被告，反而係供稱自己並未攀咬，依
    此錄音內容，難以證立辯護人所稱本案係證人黃國雄誣指被
    告的情事。再者，辯護人稱該錄音時間係本案偵查中的期間
    所錄製，然依社會常情以觀，難以想像非本案當事人的鄭振
    隆，於偵查中即可知悉本案內容，更難想像在與自身無關的
    情況下會主動去找證人黃國雄質問並錄音，依常情難以排除
    該錄音係被告與友人鄭振隆聯手對證人黃國雄施壓、串證，
    故此開錄音內容，自難為被告有利之認定，是辯護人此部分
    所辯，尚難憑採。
㈢、被告主觀上有營利之意圖(關於辯護意旨㈢所示部分)：
    販賣毒品係違法行為，非可公然為之，且有其獨特之販售通
    路及管道，復無公定價格，容易增減分裝之份量，而每次買
    賣之價量，可能隨時依雙方關係深淺、資力、需求量及對行
    情之認知、來源是否充裕、查緝鬆嚴、購買者被查獲時供述
    購買對象之可能風險評估等，而異其標準，非可一概而論。
    關於被告前揭交易毒品之犯行，固無從逕憑卷證資料而推認
    其所得獲致之具體利潤金額為何；然查，近年來政府為杜絕
    毒品之氾濫，對於查緝施用及販賣毒品之工作，無不嚴加執
    行，販賣毒品罪又係重罪，設若無利可圖，衡情一般持有毒
    品之人當無輕易將所持有之毒品轉售他人而甘冒於再次向他
    人購買時，被查獲移送法辦並受長期自由刑或生命刑剝奪危
    險之理，且不論係以何包裝之毒品，均可任意分裝或增減其
    份量，而每次買賣之價量，亦隨前開因素而為機動地調整，
    因之販賣之利得，除經坦承犯行，或帳冊價量均臻明確外，
    委難察得實情。職是之故，縱未確切查得販賣所得賺取之實
    際差價，但除別有事證，足認係按同一價格轉讓，確未牟利
    外，尚難執此即認非法販賣之事證有所不足，致知過坦承者
    難辭重典，飾詞否認者反得逞僥倖，而失情理之平（最高法
    院93年度台上字第1651號、87年度台上字第3164號刑事判決
    意旨參照）。查本案雖無被告買入或取得毒品之進價及販出
    之銷價間差額之具體事證，惟本案係由被告出面交付毒品予
    證人黃國雄，交易期間毒品交易之參與者，均須承擔警方查
    緝之高度風險，衡情被告冒此風險如無任何利益可圖，何須
    以身試法，無端承受販賣毒品重罪之追訴風險？是被告本件
    販賣毒品之行為，確有牟取不法利益之意圖，應屬無疑。又
    考量被告與證人黃國雄並非至親，辯護人所辯被告僅係仲介
    而無賺取價差等情(即辯護意旨㈢所示部分)，與社會常情有
    所背離，無從採信。
㈣、綜上，被告及辯護人上開辯稱，本院認為均不可採，被告本
    案犯行已臻明確，應依法論科。
四、論罪科刑：
㈠、核被告所為，均係犯毒品危害防制條例第4條第2項之販賣第
    二級毒品罪(共2罪)。被告如附表一各編號所示持有第二級
    毒品甲基安非他命之低度行為，各為販賣第二級毒品之高度
    行為所吸收，均不另論罪。被告如附表一所示之販賣第二級
    毒品犯行，犯意有別，行為互殊，應分論併罰。又被告與「
    某甲」就如附表一編號2所示之販賣第二級毒品犯行，有犯
    意聯絡及行為分擔，應論以共同正犯。
㈡、本案累犯與以加重的說明：
    被告前因施用毒品案件，經臺灣桃園地方法院以108年度審
    訴字第1486號判決判處有期徒刑6月確定，於109年3月26日
    易科罰金執行完畢，有本院被告前案紀錄表在卷可參，其於
    受徒刑執行完畢後，5年內故意再犯有期徒刑以上之販賣第
    二級毒品罪，為累犯，爰依刑法第47條第1項之規定加重其
    刑，法定刑無期徒刑部分，依法不得加重。至司法院釋字第
    775號解釋，依解釋文及理由之意旨，係指構成累犯者，不
    分情節，一律加重最低本刑，於不符合刑法第59條所定要件
    之情形下，致生行為人所受之刑罰超過其所應負擔罪責之個
    案，不符罪刑相當原則、比例原則。於此範圍內，在修正前
    ，為避免發生上述罪刑不相當之情形，法院就該個案應裁量
    是否加重最低本刑；依此，該解釋係指個案應量處最低法定
    刑、又無法適用刑法第59條在內減輕規定之情形，法院應依
    此解釋意旨裁量不予加重最低本刑（最高法院108年度台上
    字第338號判決意旨參照），而經核本案被告之犯罪情節，
    並無上開情事，尚無依上開解釋意旨裁量不予加重最低本刑
    之餘地，併此指明。
㈢、量刑：
    爰以行為人之責任為基礎，審酌被告於本案販賣毒品行為時
    正值壯年，卻無視於政府所推動之禁毒政策，竟不思以正當
    管道賺取金錢，其明知甲基安非他命為第二級毒品，仍欲藉
    販賣毒品予他人之方式牟利，無疑助長毒品濫用之風氣，戕
    害國民身心健康及危害社會治安甚鉅，實屬不該。再者，被
    告於本案中所販賣的毒品金額非低，且被告於本院審理時未
    深思己非，亦無悔悟之情，犯後態度非佳，兼衡被告的手段
    、智識程度、生活工作狀況等一切情狀，就被告所犯各罪，
    分別量處如附表一「罪刑主文」欄所示的刑度，並定其應執
    行之刑如主文所示，以資懲儆。
五、沒收：
㈠、犯罪所得部分：被告於本案犯如附表一所示的2次販賣第二級
    毒品犯行，分別收取如附表一「交易金額即犯罪所得」欄所
    載之金額（共計8萬8,000元），核屬被告犯本案之犯罪所得
    ，雖未扣案，仍應依刑法第38條之1第1項前段宣告沒收，並
    依同條第3項規定，諭知於全部或一部不能沒收或不宜執行
    沒收時，追徵其價額。
㈡、扣案附表四編號8之行動電話1支(廠牌:Sugar；顏色:粉色)係
    供犯罪所用之物，且為被告所有，業據其供承在卷（本院卷
    一第299、301頁），應依毒品危害防制條例第19條第1 項之
    規定宣告沒收。
㈢、扣案附表四編號1至7所示之物，或為被告另案施用毒品案件
    所涉之物，或無證據證明與本案有關，均不予宣告沒收或沒
    收銷燬。
乙、無罪部分(即起訴書附表編號1所示部分):
一、公訴意旨:被告明知海洛因、甲基安非他命分為毒品危害防
    制條例第2條第2項所規定之第一級毒品及第二級毒品，依法
    不得販賣，竟基於販賣第一級毒品海洛因及第二級毒品甲基
    安非他命之犯意，於109年7月12日，在新北市○○區○○路、○○
    路口全家超商對面，以5萬元為對價，販賣1錢海洛因、半兩
    甲基安非他命予證人劉峻瑋，因認被告涉犯修正前毒品危害
    防制條例第4條第1項、第2項，販賣第一級毒品及第二級毒
    品罪嫌。
二、按犯罪事實應依證據認定之，無證據不得認定犯罪事實；不
    能證明被告犯罪或其行為不罰者，應諭知無罪之判決，刑事
    訴訟法第154條第2項、第301條第1項分別定有明文。此所謂
    認定犯罪事實之證據，無論其為直接或間接證據，均須達於
    通常一般人均不致有所懷疑，而得確信其為真實之程度，始
    得據為有罪之認定，若其關於被告是否犯罪之證明未能達此
    程度，而有合理性懷疑之存在，致使無法形成有罪之確信，
    根據「罪證有疑、利於被告」之證據法則，即不得遽為不利
    被告之認定。又販賣毒品案件，購毒者所稱向某人買受毒品
    之指證，不得作為有罪判決之唯一證據，仍須調查其他必要
    之證據，以察其是否與事實相符。良以購毒者供出毒品來源
    ，因而查獲其他正犯或共犯者，法律規定得減輕或免除其刑
    ，其有為邀輕典而為不實陳述之可能，是購毒者陳述之憑信
    性本不及於一般人，則其所證向某人購買毒品之陳述，必須
    有補強證據，以擔保其陳述之真實性。此所謂補強證據，係
    指購毒者之指證外，尚有其他足以證明毒品交易陳述真實性
    之別一證據而言，必須與毒品交易之供述具有相當程度之關
    聯性，足使一般人對其供述無合理之懷疑存在，而得確信其
    為真實者，始足當之(最高法院110年度台上字第6105號判決
    意旨參照)。
三、公訴意旨認被告構成上開公訴意旨所載之犯行，無非係以被
    告的供述、證人劉峻瑋於警詢及偵查之證述及被告與證人劉
    峻瑋於109年7月12日之基地台位置資料列印為其主要論據。
四、訊據被告固坦承其認識證人劉峻瑋之事實，惟堅詞否認有何
    公訴意旨所述的販賣第一級毒品及第二級毒品犯行，辯稱：
    我沒有販賣第一級毒品及第二級毒品予證人劉峻瑋等語（本
    院卷二第107頁）。辯護人為被告利益辯護稱：證人劉峻瑋
    於偵查、審理中對於毒品交易的地點、種類、方式的供述前
    後矛盾，所言不足採信，依「罪證有疑利於被告」之原則，
    應該為被告無罪之諭知等語（本院卷二第51頁）。
五、經查：
㈠、證人劉峻瑋於109年7月16日警詢證稱:我於109年7月11日18時
    在新北市○○區○○路、○○路口附近的全家超商對面，以5萬元
    跟林燕清購買1錢海洛因、半兩甲基安非他命，林燕清的電
    話是0900000000等語(偵卷第49-56頁)；於109年7月16日偵
    查中證稱:我在109年7月11日在新北市○○區○○路向林燕清購
    買1錢海洛因、半兩甲基安非他命，總價5萬元，我當場交付
    現金並取得上開毒品等語(偵卷第313-316頁)；於109年12月
    21日於偵查中證稱:之前我說我是在109年7月11日以5萬元跟
    林燕清購買1錢海洛因、半兩甲基安非他命，經檢察官提示
    我與林燕清的手機基地台位置資料，我忘記我跟林燕清交易
    是在109年7月11日或7月12日，我只記得是晚上，我在109年
    7月12日與林燕清交易，地點是全家超商對面等語(偵卷第32
    5-326頁)；於審理時證稱:我主要都是跟林燕清拿海洛因，
    一次1錢，我不記得我跟林燕清有拿其他毒品，起訴書所載
    的109年7月12日這次毒品交易，應該只有交易海洛因，我是
    用3萬5,000元跟被告買1錢即3.75公克海洛因，那時候海洛
    因大概1錢3萬多，甲基安非他命半兩大約1萬5,000元，那次
    我只有向林燕清買海洛因，我有向林燕清買過甲基安非他命
    ，但不是檢察官起訴的這一次，關於偵查中所述的數量可能
    說錯了，法院所提示的新北市○○區○○路、○○路交叉路口的便
    利商店Google地圖資料列印，該處在我當時的住家附近，當
    時我與林燕清在便利商店那邊碰面，然後去了板橋或新莊，
    林燕清先來全家找我，然後我們才去板橋或新莊拿海洛因，
    我在偵查中沒有交代去○○或○○，是因為那時候檢察官沒問我
    等語(本院卷一第442-460頁)。
㈡、查證人即購毒者劉峻瑋於警詢、偵查中、原審所為之證述，
    關於交易時間究竟係109年7月11日亦或109年7月12日，前後
    供述已有不一；又對於交易的毒品種類及數量，被告究係同
    時販賣1錢的海洛因及半兩的甲基安非他命，亦或僅販賣1錢
    的海洛因予證人劉峻瑋，被告於警詢、偵查中所述的內容與
    審理時之供述有所齟齬；復關於本案的交易地點、方式部分
    ，證人劉峻瑋於警詢及偵查中證稱其與被告係於新北市○○區
    ○○路、○○路口附近的全家超商對面，以5萬元現金銀貨兩訖
    之方式交易等語；於本院審理時則改稱其係與被告一同前往
    ○○或○○拿海洛因等情，其偵審中證述內容顯有不一，而有明
    顯可見瑕疵，考量到毒品種類、數量、交易地點、時間、方
    式，皆係攸關被告是否確實有公訴意旨所指犯行的重要情節
    ，證人劉峻瑋的證述卻有上開難以相容之處，依一般社會通
    念，實難執證人劉峻瑋於警詢、偵查及本院審理時所為上開
    前後不一有瑕疵之證言為被告有罪之論據。
㈢、又實務上常以販毒及購毒者間對話之通訊監察譯文、通訊軟
    體對話紀錄截圖作為購買毒品者所指證販賣毒品犯罪事實之
    補強證據，然本案檢察官僅提出被告與證人劉峻瑋於案發時
    所持用的手機的基地台通訊位置資料列印，卻未提出被告與
    證人劉峻瑋於上開公訴意旨所指之時間、地點交易毒品之通
    訊監察譯文或通訊軟體對話截圖以資佐證，依基地台通訊位
    置資料列印固可認被告於109年7月12日19時至20時許曾至新
    北市○○區○○路、○○路口附近的全家超商附近，然此至多僅能
    證明被告與證人劉峻瑋確實於上開時間出現於同一空間範圍
    此等客觀事實，故尚難據以推論被告確有公訴意旨所指販賣
    毒品予證人劉峻瑋之犯行。
㈣、被告於本案警詢、偵訊、審理之供述或彼此有扞挌之處，然
    並非得執此為被告不利之認定，而逕認被告犯罪，仍須有其
    他積極證據證明被告確實有犯罪行為，且須使通常一般之人
    均不致有所懷疑，而得確信其為真實之程度。本案因證人劉
    峻瑋不利於被告之指證，實有未臻明確且前後不一之瑕疵；
    檢察官起訴書所舉之基地台位置資料，至多僅能證明被告與
    證人劉峻瑋於同一期間出現在同一空間範圍之情形，無從認
    定渠等確實有交易毒品之事實；又檢察官補充理由書所補充
    之證據(即109年度毒偵字第7208號關於證人劉峻瑋施用毒品
    案的新北市政府警察局受採集尿液檢體人姓名及檢體編號對
    照表、台灣檢驗科技股份有限公司濫用藥物實驗室濫用藥物
    驗驗報告、新北市政府警察局永和分局搜索扣押筆錄、扣押
    物品目錄表、臺北榮民總醫院毒品成分鑑定書㈠至㈢、該案不
    起訴處分書等【本院卷二第73-88頁】)，亦僅能說明證人劉
    峻瑋有於該案所載的時間、地點施用毒品之事實，上開客觀
    證據都難以認定與上開公訴意旨所指毒品交易間有相當關連
    性。再者，細繹其他證人王美真、曾智勝之證言，可認渠等
    均未曾親自見聞被告有何販賣毒品予證人劉峻瑋之犯行，復
    本案已無其他書證、物證等證據可用以積極認定被告有本次
    販賣毒品事實，準此，難認被告確實有公訴意旨所指犯行。
六、結論：　
　　綜上所述，關於上開公訴意旨所指之被告犯行，檢察官所舉
    之證據，尚未達於通常一般人均可得確信而無合理懷疑存在
    之程度，無法使本院形成被告有罪之確信心證。此外，復查
    無其他積極證據證明被告確有上開公訴意旨所指犯行，揆諸
    前揭說明，此部分即屬不能證明被告犯罪，依法自應為無罪
    之諭知。
丙、依刑事訴訟法第299 條第1 項前段、第301 條第1項（依判
    決精簡原則，僅記載程序法條文），判決如主文。　　
本案經檢察官陳香君提起公訴；檢察官江佩蓉到庭執行職務。
中　　華　　民　　國　　111 　年　　3 　　月　　11　　日
            刑事第十一庭審判長法   官  郭峻豪
                                     
　　　　　　　　　　　　　    法  官   白承育
　　　　　　　　　　　　　　　　　　 
                              法  官   沈  易
以上正本證明與原本無異。
如不服本判決，應於判決送達後20日內敘明上訴理由，向本院提
出上訴狀 (應附繕本) ，上訴於臺灣高等法院。其未敘述上訴理
由者，應於上訴期間屆滿後20日內向本院補提理由書「切勿逕送
上級法院」。
                               書記官  陳湘文
中　　華　　民　　國　　111 　年　　3 　　月　　11　　日

附錄本案所犯法條全文:
毒品危害防制條例第4條
製造、運輸、販賣第一級毒品者，處死刑或無期徒刑；處無期徒
刑者，得併科新臺幣 3 千萬元以下罰金。
製造、運輸、販賣第二級毒品者，處無期徒刑或 10 年以上有期
徒刑，得併科新臺幣 1 千 5 百萬元以下罰金。
製造、運輸、販賣第三級毒品者，處 7 年以上有期徒刑，得併
科新臺幣 1 千萬元以下罰金。
製造、運輸、販賣第四級毒品者，處 5 年以上 12 年以下有期
徒刑，得併科新臺幣 5 百萬元以下罰金。
製造、運輸、販賣專供製造或施用毒品之器具者，處 1 年以上
7 年以下有期徒刑，得併科新臺幣 1 百 50 萬元以下罰金。
前五項之未遂犯罰之。

附表一:
編號 交易時間 交易地點 交易毒品種類、數量 交易金額即犯罪所得(新臺幣) 交易對象(購毒者) 交易方式 罪刑主文 1 109年10月23日 新北市○○區○○路000巷0號0樓 甲基安非他命35公克 3萬元 黃國雄 林燕清先與黃國雄聯繫毒品交易事宜，達成買賣毒品之合意後，於左列所示的時間、地點見面，黃國雄交付左列所示金額的現金予林燕清；林燕清則交付左列所式的毒品種類、數量予黃國雄以完成毒品交易。 林燕清販賣第二級毒品，累犯，處有期徒刑拾年陸月。 2 109年10月25日 同上 甲基安非他命70公克 5萬8,000元 同上 林燕清與真實姓名年籍不詳之「某甲」共同基於販賣第二級毒品的犯意聯絡，先由林燕清透過電話、簡訊與黃國雄連繫毒品交易事宜，達成買賣毒品之合意後，復於左列時間、地點，與「某甲」一同與黃國雄見面，「某甲」將左列所示的毒品種類、數量交予林燕清，林燕清再交予黃國雄，而黃國雄則將左列所示金額的現金予林燕清，林燕清再將此開款項交予「某甲」以完成毒品交易。 林燕清共同販賣第二級毒品，累犯，處有期徒刑拾年捌月。 

附表二:
簡訊之通訊時間 簡訊內容 109年10月24日20時52分38秒 燕清兄我是小雄有重要事情要做過昨天的事一樣只是會多一個事情麻煩看到打給我 備註:此開通訊監察譯文是由黃國雄所持用的門號0900000000號      發送簡訊至當時林燕清所持用的門號0900000000號  

附表三(內容即為錄音光碟的勘驗筆錄):
勘驗內容：被告於110.5.19刑事陳報狀所附光碟 勘驗光碟名稱：證人：鄭振隆錄音檔光碟 檔案名稱：20210511__022212(1) 全長時間：5分50秒連續錄音；1至7秒鏡頭晃動後呈現定格模糊畫面、38秒後僅有聲音無畫面 (以下譯文係臺語發音） A：小熊呀，來來來你來跟我聊天。來來來我問你，我跟你認識是不是燕清要跟你要錢? B：對對對。 A：燕清要跟你要錢…等等等一下，我還沒說完。 B：就是要跟我要錢啦。 A：燕清什麼錢?不是要跟你要錢?早些不是要跟你要錢?早些跟我說你欠他什麼錢? B：不對。 A：那你跟我說。小熊嘛，對不對?! B：對對。 A：我跟你又不認識，我載你去是幫你要錢的。那接下來是什麼事情… B：不對啦，不對啦。 A：還有一項，不對?是你欠他錢，還是你欠他錢? B：他欠我錢啦。 A：是你欠燕清錢，還是燕清欠你錢? B：他欠我錢啦。 A：不可能，我至少看過你一次、二次。因為燕清欠我錢，我就是要跟他要錢才會碰到你。至於燕清這個事情，對不對，如果你跟檢仔說什麼，你跟檢仔說什麼?我希望你在立場上，錢的事情，你欠他錢也好，他欠你錢也好，不要瘋話講一堆說是你賣他藥還是他賣你藥。我看是你賣他才對吧。不知你在賣藥，別人知道你在賣藥。賣藥你的事情幹嘛推給燕清呢，你這樣就不好，對不對? B：他被人抓，好幾個人問我，我被抓了有錄音，檢仔在問我。 A：檢仔在問你什麼? B：我說錄音就這條，不知道呀，我就跟他下呀。 A：誰? B：他手裡有錄音。 A：誰?誰手裡有錄音? B：燕清呀。很多人在點，跟我說這樣。 A：沒啦，不管啦，當時他跟你去。 B：…叫他怎麼說…(周遭環境雜音太大聲，聽不清楚) A：你家的事情，我希望你… B：找個地方說。 A：不用呀，在這裡說就好，這也沒有我們的事。我是要跟你說，小熊，我們也不認識，我不管你跟檢仔說什麼，對不對，燕清欠我70萬，他錢莊的事我處理，他車子撞到花37萬也是我在處理，這樣我要載他去收錢?!我就是要載他去收錢。 B：我都不知道。 A：我現在跟你說，不然你跟檢仔講到我。我希望你… B：不好意思，我不可能… A：因為這種事情，你跟他的事情，你賣他也好、他賣你也好，希望… B：我們兩個人的事。 A：你們的事情，可以不要再咬下去。 B：不可能啦。 A：燕清…你欠他錢也好…你不能因為你欠他錢，你就咬他，這樣不好，這種事實不行這樣。 B：我不會。 A：小熊，你不能這樣。你不能因為你欠他錢，你知道他要錢，你就把他咬下去，這樣不好。至於你說他欠你錢，是嗎? B：是他欠我的，我借他東西，他也沒有錢給我。 A：你借他東西? B：現金什麼也都沒有給我。 A：你借什麼? B：安仔。 A：你借他安仔? B：都安仔呀，我都借安仔。 A：你借他安仔?我不知道。 B：二個，或四個、八個。 A：他沒有跟我說這件事。 B：切平。 A：不夠本錢喔?你們的事情，錢的事情不要亂咬，這樣就不好，聽懂沒? B：沒有咬。 A：新年快樂，正好遇見你，你開庭沒? B：要上訴。 A：你要開庭，話該怎麼說就怎麼說，不要亂咬，因為燕清… B：我又沒有講到你，跟你有什麼關係? A：燕清是欠我錢的人耶，我載他去，剛好遇見你，不然我又不認識你，我裝瘋子。 B：對呀。 A：什麼你講到我這樣就不好。 B：對呀，不可能。 A：對不對，不要亂講。而且我希望你跟燕清的事情，你就能照實講就照實說，不要亂來。 B：對對對。 A：這樣好不好? B：好。 A：小熊啊沒錯?你就裝作我不認識你。 B：我不認識你呀。 A：正經呀。 備註:上開A為鄭振隆，B為黃國雄(本院卷一第466頁)。 

附表四:
編號 扣案物名稱及數量 備註 1 第二級毒品甲基安非他命1包。 一、執行搜索、扣押處所:新北市○○區○○路00號0樓。 二、卷證出處:偵卷第71-75頁。 2 第二級毒品甲基安非他命1包。  3 第二級毒品甲基安非他命1包。  4 不明粉末1包。  5 電子磅秤1臺。  6 甲基安非他命吸食器1組。  7 HTC廠牌行動電話1支(黑色)。  8 Sugar廠牌行動電話1支(粉色)。